【裁判字號】    93,訴,1002
【裁判日期】    950309
【裁判案由】    毒品危害防制條例等
【裁判全文】
臺灣臺南地方法院刑事判決              93年度訴字第1002號
公  訴  人  臺灣台南地方法院檢察署檢察官
被      告  壬○○
選任辯護人  裘佩恩律師
上列被告因毒品危害防制條例案件，經檢察官提起公訴（93年度
偵字第4751、5125號），本院判決如下：
    主  文
壬○○共同連續販賣第一級毒品，處無期徒刑，褫奪公權終身，
販賣毒品所得新臺幣貳萬元沒收之，如全部或一部不能沒收時，
以其財產抵償之。扣案之電子秤壹個、分裝吸管伍支、葡萄糖壹
包均沒收之；又共同連續販賣第二級毒品，處有期徒刑捌年陸月
，販賣毒品所得新臺幣伍萬元沒收之，如全部或一部不能沒收時
，以其財產抵償之。扣案之電子秤壹個、分裝吸管伍支、葡萄糖
壹包均沒收之；應執行無期徒刑，褫奪公權終身，販賣毒品所得
新臺幣柒萬元沒收之，如全部或一部不能沒收時，以其財產抵償
之。扣案之電子秤壹個、分裝吸管伍支、葡萄糖壹包均沒收之。
    事  實
一、壬○○、己○○（通緝中）為同居男、女朋友關係，渠等明
    知海洛因係毒品危害防制條例第二條第二項第一款所明定之
    第一級毒品，而安非他命係毒品危害防制條例第二條第二項
    第二款所明定之第二級毒品，竟自民國九十一年間向不詳之
    人販入第一級毒品海洛因、安非他命之後，即共同基於販賣
    第一級毒品海洛因及第二級毒品安非他命之概括犯意聯絡，
    每當庚○○、辛○○、癸○○、丁○○有需要毒品時，或撥
    打己○○、壬○○共有之0000000000、0000000000行動電話
    手機，聯絡交易毒品事宜，或自行前往台南市○○路「兔寶
    寶遊藝場」找尋己○○、壬○○洽購毒品，自九十一年十月
    間起至九十二年四月廿二日止，於附表一所示之時、地，連
    續販賣第一級毒品海洛因、第二級毒品安非他命予庚○○，
    辛○○、癸○○、丁○○等人。嗣為警於九十二年四月廿四
    日下午一時四十分許，持本院核發之搜索票在臺南市○區○○路「兔寶寶遊藝場」後門，將另案通緝之己○○逮捕到案
    ，並在其身上起出海洛因二小包（含袋重0.9公克），再由
    己○○帶同警方至其與壬○○同居之處所臺南市○○路五三
    七巷三號四樓之二實施搜索，當場在壬○○房間內查獲海洛
    因二小包（含袋重3.6公克）、安非他命十小包（含袋重22.
    3克）、電子秤一個、糖一包、分裝吸管五支，進而查獲上
    情。
二、案經台南市警察局第六分局報請台南地方法院檢察署檢察官
    偵查起訴。
    理  由
一、訊據被告壬○○否認販賣海洛因、安非他命等情，辯稱：伊
    沒有與己○○一起販賣毒品，也不知道己○○有在賣毒品，
    亦不認識乙○○（小寶）、庚○○，辛○○、癸○○、丁○○則是與我一起去跟「老哥」的人買毒品來吸食，他們都是
    與我們一起湊錢買毒品來吃的，並非向伊購買云云。
二、經查：
（一）共同被告對其他共同被告之案件而言，為被告以外之第三
      人，本質上屬於證人，自不能因案件合併關係而影響其他
      共同被告原享有之上開憲法上權利（釋字五八二號參照）
      ，共犯己○○於警詢、偵查中之陳述，仍屬於被告以外之
      人於審判外之言詞陳述，即不具證據能力，然被告於本院
      受命法官行準備程序時，表示對渠於警訊、偵訊中之供述
      表示沒有意見（見本院卷一第136頁），是被告劉建翰於
      警詢、偵查中之陳述例外具證據能力，先行敘明。共犯己○○於警詢供述：「警方在其褲子的口袋中查獲之海洛因
      二小包（毛重分別為0.4、0.5公克）是供自己吸用，而於
      與壬○○共同居住的台南市○○路五三七巷三號四樓之二
      內查獲之安非他命十小包是準備拿來販賣的。自九十一年
      底開始販賣毒品至九十二年四月二十二日約十五時左右止
      ，販毒地點大都在台南市○○路『兔寶寶遊藝場』內，向
      其買毒品的人有時是打電話給他，有時是直接到『兔寶寶
      遊藝場』找他，販毒獲利約新台幣十餘萬元，所得都花在
      自已施用生活費跟供小孩上學費用。」（警卷第1、2 、3
      頁）、偵查中供述：「我從九十一年十二月底起至九十二
      年四月二十二日有販賣海洛因及安非他命，都在尊王路兔
      寶寶遊藝場賣給不特定的人」（偵卷第18頁），可證共犯
      己○○有販賣第一級毒品海洛因及第二級毒品安非他命之
      犯行。
（二）證人丁○○先於九十四年五月十二日本院審理時否認有向
      被告壬○○購買毒品，嗣經公訴人當庭以偽證罪追加為被
      告，於偽證罪之審理過程證稱：「上次因為壬○○家人在
      現場，我擔心我自己及家人的安危，所以不敢說實在。」
      ，於公訴人曉以大義後稱：「（問）共向己○○買幾次？
      （答）約十次。（問）壬○○送來有幾次？（答）約三、
      四次，但己○○送來的多一點。（問）買何種毒品？（答
      ）海洛因，我沒有吸食安非他命。（問）都以何種方式與
      他們二人連絡？（答）都以公共電話打己○○的行動電話
      。（問）92年2月10日通聯譯文中你稱呼對方「姊仔」，
      並且要向她拿一仟元，這個「姊仔」是何人？（答）己○○的女朋友即阿華（壬○○）。（問）你說要向她拿新台
      幣1,000元是何意思？（答）是要拿新台幣1,000元的海洛
      因。（問）所以你也有用電話與壬○○聯絡毒品交易之事
      ？（答）我打己○○的電話，但有時是壬○○接的，己○○之前有跟我說，若打我的電話，是他女朋友接的，直接
      向她說買多少就可，我打電話過去，壬○○約接過三至五
      次左右。（問）92年2月10日通訊譯中文你稱對方姊仔，
      你說東西有沾到水，有點濕濕，是否有實在？（答）我有
      印象，因為我買回去之後要使用時，發現袋子有濕濕的，
      我倒水進去無法將藥融化，所以我就打電話給壬○○，問
      她為何會這樣子。（問）上開二通電話相隔一小時，是否
      你向壬○○買完毒品後，發現有問題？（答）是，我買回
      去要吸用海洛因時就發現這樣子的情形。（問）毒品交易
      地點？（答）大部分兔寶寶遊藝場。（問）每次買毒品約
      多少錢？（答）新台幣1000元左右。（問）己○○何時跟
      你說打電話若是壬○○接的，可直接跟她說毒品交易之事
      ？（答）在兔寶寶遊藝場那裡己○○要交毒品給我的時候
      說的。（問）毒品時間？（答）九十二年一月初，前後買
      十次，買到何時我沒有印象了。」等語綦詳（見九十四年
      十一月十七日審理筆錄）。證人丁○○與被告等並無嫌隙
      ，且先前大力維護被告壬○○，復害怕家人遭報復，故其
      於本院之證述僅會較事實為緊縮，並無誣指被告之虞，是
      渠證述曾於九十二年一月初起前後向被告己○○、壬○○
      在兔寶寶遊藝場購買十次海洛因，每次價金1000元乙情應
      堪採信。
（三）證人辛○○偵查中結證稱：「毒品是跟綽號『信仔』買的
      。在警訊筆錄所言實在，但是跟他們購買的次數我已經忘
      了，我平常都稱呼『阿華』姐仔，稱呼『鳥仔』阿哥，每
      次買毒品都是透過另一名友人打電話聯絡，每次都買一千
      元左右。我施用毒品的那段時間，有跟他們買，詳細的次
      數我記不得。曾經跟我朋友一起去過兔寶寶遊藝場跟他們
      拿毒品。」（見偵卷第5125號第78頁），復於九十四年五
      月十二日本院審理時否認有向被告壬○○購買毒品，嗣經
      公訴人當庭以偽證罪追加為被告，於偽證罪之審理過程證
      稱：「因為基於朋友的情義。不敢說實在。」，於公訴人
      曉以大義後稱：「（問）九十一年十一月至九十二年五月
      間是否曾經向己○○買毒品？（答）有，時間約在九十一
      年底左右。（問）共買幾次？（答）約四、五次。（問）
      最後一次買是何時？（答）九十二年四月。（問）如何向
      己○○買毒品？（答）我與我朋友一起去的，電話是我朋
      友「成仔」（台語）打的。（問）如何知道己○○的電話
      ？（答）我朋友都是向己○○買的，手機上會顯示己○○
      的電話，我要拿毒品時就透過我朋友打電話給己○○，我
      大都是與我朋友一起去拿毒品，但偶爾自己也會打電話跟
      己○○聯絡，單獨跟他拿毒品。（問）每次購買毒品金額
      為何？（答）約一仟元。（問）購買何種毒品？（答）海
      洛因，我沒有吸用安非他命。（問）交易地點在何處？（
      答）在兔寶寶遊藝場。（問）有無向壬○○買毒品？（答
      ）不曾向她拿過毒品，但我去向己○○拿毒品時，壬○○
      也在場，二支電話我都有打過，接手機的人有時是己○○
      ，有時是壬○○，他們的手機混著用，打去不一定是何人
      接。（問）共向壬○○接洽過幾次？（答）約二、三次。
      （問）期間為何時？（答）九十一年十二月至九十二年四
      月。（問）與壬○○接洽毒品後，是何人出面交毒品？（
      答）不一定，有時他們二人一起出來，壬○○也曾經單獨
      出來交毒品給我。（問）交易地點為何？（答）兔寶寶遊
      藝場，我都是買海洛因約一仟元。（問）是否還記得己○○、壬○○的電話？（答）太久了，不記得了，但我記得
      有二支電話，我在警察局有跟警察說那二支電話的號碼。
      （問）交易地點大都在何處？（答）兔寶寶遊藝場，其餘
      地點均在己○○家附近，但地點我不清楚。（問）是否自
      己跟己○○、壬○○買過毒品？（答）是的。」等語綦詳
      （見九十四年十二月二十九日審理筆錄）。證人辛○○與
      被告等並無嫌隙，且先前意欲基於朋友道義大力維護被告
      壬○○，故其於本院之證述僅會較事實為緊縮，並無誣指
      被告之虞，佐其證述過程具體明確，是渠證述曾於九十一
      年十二月起至九十二年四月前後向被告己○○、壬○○在
      兔寶寶遊藝場、己○○家附近購買四、五次海洛因，每次
      價金1000元乙情應堪採信。
（四）證人癸○○（黑仙）於偵訊結稱：「有施用安非他命，其
      毒品來源是拜託己○○幫我買的，有時己○○會找我一起
      去買。我跟己○○從國中時就認識了，我透過己○○拿毒
      品，不止三次了。我忘記實際交易多少次，記得不只三次
      。大約從九十一年十月開始，大部份在兔寶寶遊藝場。通
      常都是我打過電話給己○○，阿華會拿毒品下來給我。實
      際上買過五萬元以上的毒品。」等語（見偵卷第5125號第
      68頁）、審理過程先稱：「這種情形之下，我沒有辦法據
      實陳述。我單獨陳述，我就可以照實講。」等語（見九十
      四年六月九日），嗣請被告壬○○先暫至庭外候訊，方證
      稱：「（問）你有無直接向壬○○買過毒品？（答）我打
      電話給她。（問）你向她買什麼？（答）安非他命。（問
      ）毒品價錢何人訂的？（答）我是跟她講我身上有多少錢
      ，她是根據我身上的錢一千、二千，拿毒品給我。（問）
      你是否是在聯絡不到己○○時才打電話給壬○○？（答）
      是。（問）你們在何處交毒品？（答）有時在康樂街兔寶
      寶遊藝場。有時在壬○○的台南市○○路的住處。（問）
      你跟壬○○買這些東西，是事先決定的，還是臨時決定的
      ？（答）我是臨時問壬○○她是否可以處理的。我們要買
      的人，我不可能直接打去問，我問他是否可以聯絡他朋友
      ，他說可以，我就直接過去。（問）你過去找壬○○是否
      是要跟她一起去拿毒品？（答）不用，她會直接拿毒品給
      我。只有己○○的部分才是跟我一起去買的。（問）你跟
      壬○○買的毒品是否都是安非他命？（答）是。（問）你
      說有向壬○○買安非他命？（答）是我打電話看她是否可
      以處理，她說如果可以我就過去。（問）你說你們買毒品
      都是先打電話問可否處理，再過去？（答）如果她說可以
      處理，我就過去。（問）她有無交毒品給你？（答）有，
      開車、走路、騎車都有。（問）對於監聽譯文，有何意見
      ？（答）阿華有一陣子跟我講說她不想做甜的。（問）甜
      的是指何事？（答）安非他命。（問）你打電話請壬○○
      幫你處理有幾次？（答）次數我不記得，但是每次價錢，
      二千、三千，全部加起來應該有五萬元。」等語綦詳（見
      九十四年十二月二十九日審理筆錄）。證人癸○○與被告
      等並無嫌隙，且不僅證述前表示在被告壬○○面前無法自
      由陳述，復於前開證述後仍稱：「我怕我沒有辦法走路回
      家。我這樣講應該很清楚。」，既證人如此憚於被告，其
      前開證述應無誣指被告之虞，故渠證述曾於九十一年十月
      起向被告己○○、壬○○在兔寶寶遊藝場、壬○○的台南
      市○○路的住處購買安非他命，每次價金1000元、2000元
      ，總計超過五萬元乙情應堪採信。
（五）證人庚○○於偵訊結證稱：「有施用海洛因，是來源是向
      一位綽號『阿華』的人買的，都是朋友以我的行動電話（
      0000000000）打給阿華跟他買毒品。阿華的電話我已經忘
      了。警訊筆錄中說阿華的電話是0000000000？那是警察當
      場從我的行動電話內查打出去的電話資料中找到的。透過
      朋友跟『阿華』買過二、三次毒品，一次買一千元海洛因
      。都是約在五期重劃區海安綜合商場大門口，也曾約在康
      樂街。應該是警訊筆錄所載之起迄時間（九十一年十一月
      十日至九十一年十一月二十三日），及買過六次才是正確
      的，只有看到後一位女子駕駛一部紅色嘉年華自小客車出
      來交貨。他的名字是我朋友『阿明』跟我說他叫『阿華』
      等語（見偵卷第5125號第65頁以下）、雖其於本院審理時
      不願正面回答問題僅稱：「（問）在偵訊中說你只看到一
      位女孩子開紅色轎車交貨？（答）我跟我朋友阿明去拿貨
      ，對方是開紅色的轎車的女孩子，將海洛因交給我朋友，
      我朋友再拿給我。（問）你叫阿明幫你  買海洛因幾次？
      （答）很多次，每次都買壹仟元。（問）你跟朋友去拿貨
      時，你與朋友一起去拿？（答）是我朋友去拿，我在路口
      等他。」等語（九十四年五月十二日審理筆錄），既從證
      人自行使用之電話回撥，可查出被告壬○○使用之000000
      0000行動電話號碼，且被告壬○○確實駕駛紅色嘉年華為
      代步工具（此為被告壬○○所不否認），故渠證述曾透過
      朋友撥打0000000000行動電話號碼，向被告壬○○在五期
      重劃區海安綜合商場大門口、康樂街兔寶寶遊藝場，購買
      海洛因，每次價金1000元共六次應屬實情。
（六）此外，並有台灣台南地方法院檢察署九十一年十二月十九
      日、九十二年二月十二日就0000000000、0000000000號行
      動電話核發之通訊監察書（九十一年丙○玲勤聲監字第
      000283號、九十二年丙○玲勤聲監字第000042號）及通話
      譯文，本院核發之搜索票、台南市警察局第六分局搜索、
      扣押筆錄附卷足參，另有第一級毒品海洛因四包（重4.9
      公克）、第二級毒品安非他命十包（重22.3公克）、電子
      秤一個、分裝吸管五支、葡萄糖等物扣案可資佐證。本件
      事證明確，被告連續販賣毒品海洛因、安非他命之犯行應
      堪認定。
（七）至辯護人代為辯稱：被告若成罪，至多僅該當販賣毒品之
      幫助犯；又渠有供出上手「老兄」，應可依法減刑云云。
      然依前開證人之證述，被告壬○○不僅接聽電話，聯繫交
      易金額、地點，親自送貨，並於毒客反映毒品品質不佳時
      給予意見，其所為實已成立販毒罪之共同正犯；再適用毒
      品危害防制條例第十七條減刑之要件必須符合「供稱毒品
      來源，因而破獲」，然本院調閱「老兄」戊○○之前科，
      其僅有於八十八年、八十九年間曾因意圖販賣而持有第一
      級毒品經偵審之紀錄，此有台灣高等法院戊○○前案紀錄
      表及台灣高等法院高雄分院九十一年度上更（一）三三六
      號判決附卷足參，上開案件與本件無涉，亦即被告供出之
      「老兄」犯罪情節，並未能破獲上手戊○○之販毒罪刑，
      亦不適用減刑之規定，均併敘明。
三、販賣海洛因及安非他命係違法行為，非可公然為之，且有其
    獨特之販售通路及管道，復無公定價格，容易增減分裝之份
    量，而每次買賣之價量，可能隨時依雙方關係深淺、資力、
    需求量及對行情之認知、來源是否充裕、查緝是否嚴緊、購
    買者被查獲時供述購買對象之可能風險之評估等，而異其標
    準，非可一概而論，從而販賣之利得，一般除被告坦承犯行
    或價量俱臻明確外，委難察得實情，惟販賣之人從價差或量
    差中牟利之方式雖異，然其販賣行為在意圖營利則同一，然
    因海洛英、安非他命物稀價昂，取得不易，且為政府嚴予查
    緝之違禁物，販賣者刑責甚重，苟無利可圖，衡情應無甘冒
    被查緝之危險而平價無端代他人轉交，故堪認被告販入海洛
    英、安非他命之價格必較販出之價格為低而有從中牟取差額
    利潤之意圖甚明。末查，雖被告與證人供述販賣、購買之毒
    品次數及數量或有出入，此或係因時間已久記憶模糊所致，
    本院依罪疑惟輕之原則，認以證人辛○○向被告等購買海洛
    因金額為（四次，一千元）四千元，證人丁○○向被告購買
    海洛因金額為（十次，一千元）一萬元，證人庚○○向被告
    購買海洛因金額為（六次，一千元）六千元，證人癸○○向
    被告購買安非他命金額為五萬元，較有利於被告。從而被告
    販賣毒品海洛因所得金額合計二萬元，販賣毒品安非他命所
    得金額合計五萬元。應依毒品危害防制條例第十九條第一項
    之規定諭知沒收，如全部或一部不能沒收時，以其財產抵償
    之。
四、按海洛因、安非他命分屬毒品危害防制條例第二條第二項第
    一、二款所稱之第一、二級毒品。核被告所為，係犯毒品危
    害防制條例第四條第一項之販賣第一級毒品罪及同條第二項
    之販賣第二級毒品罪。被告與同案被告己○○就上開販賣海
    洛因、安非他命犯行間，有犯意聯絡及行為分擔，應論共同
    正犯。其販賣前後持有第一、二級毒品海洛因之低度行為，
    應為販賣之高度行為所吸收，不另論罪。被告先後多次販賣
    海洛因、安非他命之行為，時間緊接，方法相同，所犯係犯
    罪構成要件相同之罪名，顯係出於概括犯意為之，均為連續
    犯，應依連續犯之規定各論以一罪，被告販賣安非他命部分
    併加重其刑，另販賣海洛因部分就罰金刑部分加重其刑。被
    告販賣安非他命、海洛因之法定刑為死刑、無期徒刑部分，
    依法不得加重。被告所犯連續販賣海洛因、安非他命之犯行
    ，犯意各別、構成要件不同，應分論併罰。原審酌被告明知
    安非他命、海洛因對人體之危害，竟為圖私利販賣毒品，足
    以使購買施用者導致精神障礙、性格異常，甚至造成生命危
    險之生理成癮性及心理依賴性，戕害國民身心健康，惡性非
    輕、且於本院審理中，猶飾詞否認，並於本院詰問證人辛○○、丁○○時造成渠等心理壓力堅不吐實，終至本院將渠等
    二人以偽證罪判刑，顯無悔意及其犯罪後態度等一切情狀，
    對被告量處如主文所示之刑及定其應執行刑，以示懲儆。又
    既經本院判處無期徒刑，爰併依刑法第三十七條第一項規定
    宣告褫奪公權終生。
五、扣案之電子秤一個、分裝吸管五支、葡萄糖一包係共犯所有
    ，供販賣海洛因、安非他命所用之物，業據被告己○○於警
    詢中供述：警方於其與壬○○所居住的台南市○○路五三七
    巷三號四樓之二內查扣的電子磅秤一台是買毒品時怕對方給
    的毒品重量不夠而準備的，也是用來分裝毒品的。分裝吸管
    五支是用來分裝毒品，葡萄糖是用來增加毒品的重量等語在
    卷，爰依毒品危害防制條例第十九條第一項前段法宣告沒收
    之。另扣案之白色粉末四小包經檢驗結果係第一級毒品海洛
    因（驗餘淨重合計3.47公克），有法務部調查局九十二年七
    月十五日調科壹字第200004403號定通知書影本附卷（本院
    九十二年度訴字第597號）可稽，惟業經銷燬，此有台南地
    方法院檢察署檢察官九十二年十二月八日丙○惟壬字第6952
    9號扣押物處分命令乙只附（台南地方法院檢察署九十二年
    度執字第五五一五號執行卷）卷可憑；扣案白色結晶十包經
    檢驗結果係第二級毒品安非他命（重22.3公克），有台南市
    警察局第六分局查獲涉嫌毒品危害防制條例毒品初步檢驗報
    告單一紙附卷可稽，惟業經銷燬，此有台南地方法院檢察署
    檢察官九十二年八月二十一日丙○惟壬字第48034號扣押物
    處分命令乙只附（台南地方法院檢察署九十二年度執字第三
    五八九號執行卷）卷可憑。其既均經銷燬不復存在，不另為
    沒收銷燬之諭知。另0000000000、0000000000行動電話二只
    、玻璃吸管二支、安非他命吸食器一個、注射針筒九支、夾
    鏈袋一大包及一小包，並非直接專供本案犯罪所用之物，爰
    均不為沒收之諭知。
六、公訴意旨另認被告等於附表二時、地販賣海洛因、安非他命
    予附表二所示之人。因認被告等此部分亦涉有違反毒品危害
    防制條例第四條第一項之連續販賣第一級毒品罪、第二級毒
    品罪嫌。按犯罪事實應依證據認定之，無證據不得認定犯罪
    事實；不能證明被告犯罪者，應諭知無罪之判決，刑事訴訟
    法第一百五十四條第二項、第三百零一條第一項分別定有明
    文。又按認定不利於被告之事實，須依積極證據，苟積極證
    據不足為不利於被告事實之認定時，即應為有利於被告之認
    定，更不必有何有利之證據；認定犯罪事實所憑之證據，雖
    不以直接證據為限，間接證據亦包括在內，然而無論直接或
    間接證據，其為訴訟上之證明，須於通常一般之人均不致有
    所懷疑，而得確信為真實之程度者，始得據為有罪之認定，
    倘其證明尚未達於此一程度，而有合理性懷疑存在時，即不
    得遽為被告犯罪之認定（最高法院三十年上字第八一六號、
    七十六年臺上字第四九八六號判例意旨參照）。
    本件公訴人認被告涉犯前揭連續販賣第一級、第二級毒品罪
    嫌，無非係以共犯己○○之警、偵訊自白。
    然上情業經被告壬○○否認，且參以證人乙○○（綽號「小
    保」）無論於偵訊中，或本院審理中均結證否認有向被告等
    購買毒品海洛因，稱：「海洛因是向一位綽號「阿源」的人
    買的。或是透過綽號「阿義」的朋友去買的，但是阿義是跟
    何人買的我不知道，沒有直接跟己○○、壬○○買過毒品。
    」（見偵卷第5125號第63頁以下、本院九十四年五月十二日
    審理筆錄）、另證人陳輝廣、黃炯明部分公訴人除爰引共犯
    己○○之警、偵訊自白外，尚未有何佐證，縱從譯文卷三第
    3、17、18、35頁可一窺被告等使用之0000000000號行動電
    話曾與綽號「小北」之人聯繫，譯文卷三第4、13、36頁可
    一窺被告等使用之0000000000號行動電話曾與綽號「梨酪」
    之人聯繫，然「小北」、「梨酪」是否即公訴人所指之黃烔
    明、陳輝廣，從卷證資料無從得知。綜上所述，該三人向被
    告等購買毒品之證明仍未達於通常一般之人不致有所懷疑，
    而確信其為真實之程度，即有合理懷疑存在，揆諸前開說明
    ，即不得據為不利被告之認定。惟被告此部分之犯行，公訴
    人既認與其前開論罪科刑部分有連續犯之裁判上一罪關係，
    爰不另為無罪之諭知，附此敘明。
七、被告己○○通緝中，另行審結。
據上論斷，應依刑事訴訟法第二百九十九條第一項前段，毒品危
害防制條例第四條第一項、第二項、第十九條第一項，刑法第十
一條前段、第二十八條、五十六條、第五十一條第四款、第三十
七條第一項，判決如主文。
本案經檢察官甲○○到庭執行職務。
中    華    民    國    95    年    3     月    9     日
                  刑事第九庭
                      審判長法  官  蔡奇秀
                            法  官  楊佳祥
                            法  官  黃欣怡
以上正本證明與原本無異。
如不服本判決，應於收受送達後10日內向本院提出上訴書狀（應
附繕本）。
                            書記官  黃瓊蘭
中    華    民    國    95    年    3     月    10    日
附表一：
┌──┬────┬───────┬──────────┬────┬────┐
│編號│姓    名│交  易  時  間│交    易    地    點│毒品種類│交易金額│
│    │（綽號）│              │                    │        │        │
├──┼────┼───────┼──────────┼────┼────┤
│一  │庚○○  │九十一年十一月│臺南市○○街與府前路│海洛因  │ 六千元 │
│    │（志仔）│十日起至同年十│口。（三次）        │        │（一次一│
│    │        │一月廿三日止。│臺南市五期重劃區「海│        │千元）  │
│    │        │              │安綜合商場」大門口。│        │        │
│    │        │              │（三次）            │        │        │
├──┼────┼───────┼──────────┼────┼────┤
│二  │丁○○  │九十二年一月初│臺南市○○街與康樂街│海洛因  │  一萬元│
│    │        │起至同年四月間│「兔寶寶遊藝場」後門│        │        │
│    │        │止。          │。                  │        │        │
│    │        │              │臺南市○○路。      │        │        │
├──┼────┼───────┼──────────┼────┼────┤
│三  │辛○○  │九十一年底起至│臺南市○區○○路「兔│海洛因  │四千元（│
│    │        │九十二年四月間│寶寶遊藝場」。      │        │一次一千│
│    │        │。            │己○○家附近        │        │元）    │
├──┼────┼───────┼──────────┼────┼────┤
│四  │癸○○  │九十一年十月間│臺南市○區○○路「兔│安非他命│ 五萬元 │
│    │（黑仙）│起至九十二年四│寶寶遊藝場」。      │        │        │
│    │        │月間止。      │台南市○○路便利商店│        │        │
│    │        │              │前                  │        │        │
│    │        │              │臺南市○○路五三七巷│        │        │
│    │        │              │三號樓下。          │        │        │        │              │                    │        │        │
└──┴────┴───────┴──────────┴────┴────┘
附表二：
┌──┬────┬───────┬──────────┬────┬────┐
│編號│姓    名│交  易  時  間│交    易    地    點│毒品種類│交易金額│
│    │（綽號）│              │                    │        │        │
├──┼────┼───────┼──────────┼────┼────┤
│一  │乙○○  │九十二年二月九│臺南市○區○○路「兔│海洛因  │約七至八│
│    │（小保）│日起至同年三月│寶寶遊藝場」。      │        │千元（三│
│    │        │月二日止。    │                    │        │次一千元│
│    │        │              │                    │        │一次二千│
│    │        │              │                    │        │元）    │
├──┼────┼───────┼──────────┼────┼────┤
│二  │陳輝廣  │九十二年一月初│不詳。              │海洛因  │七至八千│
│    │（梨酪）│起至同年四月間│                    │        │元以上  │
│    │        │止。          │                    │        │        │
├──┼────┼───────┼──────────┼────┼────┤
│三  │黃炯明  │九十二年二月初│臺南市○○路「都江│海洛因  │一千元  │
│    │（小北）│起至同年四月間│  堰」前。          │安非他命│        │
│    │        │止。          │臺南市○區○○路「│        │        │
│    │        │              │  兔寶寶遊藝場」。  │        │        │
└──┴────┴───────┴──────────┴────┴────┘
附錄本案論罪科刑法條全文：
毒品危害防制條例第四條第一、二項：
製造、運輸、販賣第一級毒品者，處死刑或無期徒刑；處無期徒
刑者，得併科新台幣一千萬元以下罰金。
製造、運輸、販賣第二級毒品者，處無期徒刑或七年以上有期徒
刑，得併科新台幣七百萬元以下罰金。


司法院資訊處製作；財團法人民間司法改革基金會備份。
